臺灣彰化地方法院民事裁定           100年度司財管字第36號
聲  請  人  林重仁
            陳碧霞
關  係  人  吳泰緯
上列聲請人聲請對被繼承人選任遺產管理人事件，本院裁定如下
：
    主  文
選任關係人吳泰緯（民國61年1月26日出生，身分證統一編號：Ｚ
000000000號，籍設彰化縣埤頭鄉○○村○○○路117號）為被繼
承人許玲瓏（民國22年2月12日出生，身分證統一編號：Ｚ000000
000號，生前籍設彰化縣埤頭鄉○○村○○路341巷35號）之遺產
管理人。
准對被繼承人之繼承人為承認繼承之公示催告。
被繼承人之繼承人，應自前項公示催告最後登載新聞紙之日起，
捌個月內承認繼承，上述期限屆滿而無繼承人承認繼承時，被繼
承人之遺產，於清償債權並交付遺贈物後，如有賸餘即歸屬國庫
。
聲請人應於收受本裁定之日起柒日內，將本裁定登載於公報、新
聞紙或其他相類之傳播工具，並將登載證據檢送本院，逾期視為
撤回公示催告之聲請。
程序費用新台幣壹仟元由被繼承人之遺產負擔。
    理  由
一、按繼承開始時，繼承人有無不明，而無親屬會議或親屬會議
    未於一個月內選定遺產管理人者，利害關係人得聲請法院選
    任遺產管理人，並由法院依法為公示催告。又按先順序繼承
    人均拋棄其繼承權者，準用關於無人承認繼承之規定，民法
    第1177條、第1178條第1項、第2項、第1176條第6項規定甚
    明。
二、本件聲請意旨略以：被繼承人許玲瓏分別於民國（下同）80
    年8月19日、81年6月11日、82年3月22日，向聲請人借貸總
    計新台幣406萬元。惟被繼承人於100年3月28日死亡，其第1
    、2、3順位繼承人均拋棄繼承，無第4順位繼承人，是否仍
    有應繼承之人不明，而其親屬會議未於一個月內選定遺產管
    理人，致聲請人對其遺產無法行使權利，為確保聲請人權利
    ，爰依法聲請選任遺產管理人並為承認繼承之公示催告等語
    。
三、經查，聲請人主張之事實，業據提出被繼承人除戶謄本為證
    ，經核無訛，又本院依職權調閱本院100年度司繼字第610號
    拋棄繼承卷宗、99年度司拍字第281號民事裁定，查核明確
    ，聲請人之主張堪信屬實。
四、次查，聲請人推薦由吳泰緯地政士擔任本件之遺產管理人，
    並提出其開業執照影本及戶籍謄本在卷可稽，且經本院詢問
    結果，其亦同意擔任之，有電話記錄附卷可查。而地政士具
    有專業知識及能力，且與被繼承人所遺遺產間無利害關係，
    不致有利害偏頗之虞，為保障債權人之利益及期程序之公正
    、公信起見，本院認以選任吳泰緯為被繼承人之遺產管理人
    應為適當，並依法為承認繼承之公示催告，爰裁定如主文所
    示。
五、依非訟事件法第157條裁定如主文。
六、如對本裁定抗告，須於裁定送達後10日之不變期間內，向本
    院提出抗告狀，並繳納抗告費新臺幣1,000元。
中    華    民    國   100    年    7     月    29    日
                  家事法庭      司法事務官  劉俊佑